# 求助版主！！！关于公司购入美元看跌期权的账务处理

提问人：wy19840510 时间：2020-03-14 08:05:33
我们审计的一家公司买入了两笔美元看跌期权，其中一笔行权汇率6.8，公司支付了期权费 48 万元人民币，购入日美元兑人民币汇率为1:6.75，公司购入日账务应该如何处理（公司未行权），年末美元兑换人民币汇率为1:6.97，账务应该如何处理；另一笔看跌期权行权汇率为6.92，期权费49.5万，银行未要求客户支付，公司向银行划转了 10 万美元的保证金，年末美元兑换人民币汇率为1:6.97，账务应该如何处理；两笔期权对应的标的都是 300 万美元，为公司自有资本金。请各位大神指点！！！另外，公司未执行新金融准则

回答人：chenyiwei
看跌期权应作为以公允价值计量且其变动计入损益的金融资产处理。购入时支付的期权费可以作为其初始计量金额，即借：衍生金融资产，贷：银行存款。划转的保证金应作为另一项单独的资产，不计入衍生金融资产的初始计量金额。
期权的期末公允价值计量可参考《瑞华研究 2010 ～ 2019 汇编》之“问题4-1-3（远期外汇合约是否可以采用套期会计核算）”中对远期外汇合约的期末公允价值计量方法，但要注意期权的公允价值不可能是负数，最多到零为止。